【裁判字號】    90,訴,2068
【裁判日期】    901004
【裁判案由】    給付貨款
【裁判全文】
臺灣高雄地方法院民事判決  九十年度訴字第二○六八號
    原      告  信南建設股份有限公司
                          高雄.
    法定代理人  丙○○
    訴訟代理人  乙○○
                甲○○
    法定代理人  丁○○
右當事人間給付貨款事件，本院判決如左：
    主      文
被告應給付原告新臺幣伍拾壹萬貳仟零柒拾伍元及自民國九十年五月三十一日起至清
償日止，按年息百分之五計算之利息。
訴訟費用由被告負擔。
本判決於原告以新臺幣拾柒萬元為被告供擔保後，得假執行。
    事      實
甲、原告方面：
  一、聲明：求為判決如主文第一項所示及為以供擔保為條件之假執行宣告。
  二、陳述：
    (一)被告向原告公司大順廠訂購預拌混凝土，並於八十九年四月二十四日開立第二
      信用合作社明誠分社，支票號碼ＯＡ0000000，九十年五月三十一日到
      期日支票一張，面額新台幣（下同）三十萬元之貨款予原告，另所餘之貨款二
      十一萬二千零七十五元將依約於九十年五月十五日交付現金，惟屆期支票不獲
      兌現，約定交付之現金，亦未交付，經履次催討均置之不理，爰提起本訴。
    (二)伊所提供之混凝土是符合國家ＣＮＳ的標準，且報告也有給被告，但因為房子
      蓋好了稍微有龜裂，被告就說我們所提供之混凝土品質較差，事實上我們混凝
      土有送至材料試驗所測驗通過；我們並非同意就房子龜裂的部分與被告商談，
      但要找被告了解時，被告已經因倒閉而避不見面。
  三、證據：提出號碼ＯＡ0000000支票一張、被告公司變更登記事項卡一份
      、預拌混凝土訂貨合約書一份、統一發票八張、送貨單四十八張、收款通知書
      七張、高雄六十三支郵局第二八０號存證信函一份（以上均為影本）為證。
乙、被告方面：
  一、聲明：請求駁回原告之訴，訴訟費用由原告負擔。
  二、陳述：原來的金額確實是五十一萬二千零七十五元，但原告所提供之混凝土品
      質較差，雙方曾談及要扣除，但金額尚未談攏，後來又因為公司週轉不靈，所
      以無法償還貨款；對原告所提出之支票、統一發票、收款通知單、送貨單、存
      證信函、合約書沒有意見，惟對存證信函所記載稱公司願意在九十年五月十五
      日交付現金的情形，並非是我答應的，是公司的另一名管財務的股東答應的；
      原告確實有送至材料試驗所測驗通過，但原告也同意就房子龜裂的部分與我們
      商談；無法證明原告的混凝土品質較差等語。
  理    由
一、本件原告主張之事實，已據其提出號碼ＯＡ0000000支票、被告公司變更
    登記事項卡、預拌混凝土訂貨合約書、統一發票、送貨單、收款通知書、高雄六
    十三支郵局第二八０號存證信函為證，且被告對原告所提出之證物均不爭執，堪
    認原告之主張為真實。
二、按當事人主張有利於己之事實者，就其事實有舉證之責任，民事訴訟法第二百七
    十七條定有明文。本件被告雖另辯稱「原來的金額確實是五十一萬二千零七十五
    元，但原告所提供之混凝土品質較差，雙方曾談及要扣除，但金額尚未談攏，後
    來又因為公司週轉不靈，所以無法償還貨款」，惟此經原告以「伊所提供之混凝
    土是符合國家ＣＮＳ的標準，且報告也有給被告，但因為房子蓋好了稍微有龜裂
    ，被告就說我們所提供之混凝土品質較差，事實上我們混凝土有送至材料試驗所
    測驗通過；我們並非同意就房子龜裂的部分與被告商談，但要找被告了解時，被
    告已經因倒閉而避不見面」等語否認之。經查，被告就此亦自承原告確實有將混
    凝土送至材料試驗所測驗通過，及無法證明原告的混凝土品質較差等情，是被告
    空言置辯，尚不足採。從而，原告依據買賣之法律關係，請求給付貨款及法定遲
    延利息，即屬正當，應予准許。
三、原告陳明願供擔保，聲請宣告假執行，核無不合，爰酌定相當擔保金額准許之。
四、據上論結：原告之訴為有理由，依民事訴訟法第七十八條，第三百九十條第二項
    ，判決如主文。
中    華    民    國    九十    年      十      月          四          日
                                臺灣高雄地方法院民事第一庭
                                    法  官  陳  信  伍
右為正本係照原本作成。
如不服本判決，應於送達後廿日內，向本院提出上訴狀並表明上訴理由，如於本判決
宣示後送達前提起上訴者，應於判決送達後十日內補提上訴理由書（須附繕本）。
中    華    民    國    九十    年      十      月          四          日
                                    書記官  李  梅  芬


司法院資訊處製作；財團法人民間司法改革基金會備份。
